臺灣板橋地方法院刑事判決　　　　　　 100年度易字第2311號
公　訴　人　臺灣板橋地方法院檢察署檢察官
被　　　告　陳定川
上列被告因竊盜案件，經檢察官提起公訴（100年度偵字第16746
號），本院於準備程序進行中，被告就被訴之事實為有罪之陳述
，經告知其簡式審判程序之旨，並聽取當事人之意見後，裁定進
行簡式審判程序，判決如下：
    主  文
陳定川攜帶兇器、踰越牆垣竊盜，累犯，處有期徒刑柒月；扣案
手電筒、油壓剪各壹支均沒收。
    事  實
一、陳定川有恐嚇、違反懲治走私條例案件等前科；民國92年間
    ，因強盜案件，經本院以92年度訴字第1437號判決判處有期
    徒刑7 年8 月，上訴後，由臺灣高等法院以92年度上訴字第
    3354號判決駁回上訴，復上訴後，由最高法院以93年度台上
    字2643號判決將原判決撤銷發回更審，嗣經臺灣高等法院以
    93年度上更(一)字第324 號判決將原判決撤銷，改處有期徒刑
    8 年確定後入監執行，於97年1 月9 日假釋出監，所餘刑期
    付保護管束，迄99年9 月5 日保護管束期滿未經撤銷假釋，
    未執行之刑以已執行完畢論；詎猶未知所戒慎，於100 年6
    月15日19時30分許，行經新北市○○區○○路9 之3 號「樸
    園建設」工地旁，認該處無人看管，有機可趁，乃基於意圖
    為自己不法所有之竊盜犯意，以攀爬踰越前開工地圍牆之方
    式進入前揭工地內，旋以所有之手電筒1 支供照明，併以所
    攜客觀上足以危害人之生命、身體、健康安全，具有危險性
    可供兇器使用之油壓剪1 支，剪斷該工地2 樓配電箱內之電
    線，以此方式計竊得電線重約6 公斤後，適為該工地副主任
    陳宏輔察覺有異，乃報警處理旋於該工地之地下1 樓查獲陳
    定川，並扣得陳定川所有，供本件竊盜犯行所用之前揭手電
    筒、油壓剪各1 支。
二、案經新北市政府警察局三重分局移送臺灣板橋地方法院檢察
    署檢察官偵查後起訴。
    理  由
一、認定犯罪事實所憑之證據及理由：
    訊據被告對前開犯罪事實，於警詢、偵查及本院審理中均坦
    認在卷，並經證人陳宏輔於警詢中證述失竊情節明確，且有
    新北市政府警察局三重分局扣押筆錄、扣押物品目錄表、陳
    宏輔出具之贓物認領保管單等在卷可稽，足徵被告前開自白
    應與事實相符，可以採信；從而，本件事證明確，被告竊盜
    犯行堪以認定。
二、應適用之法律、科刑審酌事由及沒收物之處理：
(一)、按刑法第321 條第1 項第3 款之攜帶兇器竊盜罪，係以行為
    人攜帶兇器竊盜為其加重條件，此所謂兇器，其種類並無限
    制，凡客觀上足對人之生命、身體、安全構成威脅，具有危
    險性之兇器均屬之，且祇須行竊時攜帶此種具有危險性之兇
    器為已足，並不以攜帶之初有行兇之意圖為必要，最高法院
    著有79年度臺上字第5253號判例意旨可資參照，申言之，刑
    法第321 條第1 項第3 款之攜帶兇器竊盜罪以行為人攜帶兇
    器竊盜為其加重條件，只要於竊盜時攜帶兇器，即構成加重
    竊盜罪名，因立法所規範者為攜帶兇器竊盜即屬於加重條件
    ，而不以取出兇器犯之為必要，亦不以攜帶之初有持以行兇
    之意圖為限；茲被告於本案行竊之際，既攜有扣案油壓剪1
    支，且持將「樸園建設」工地內2 樓配電箱之電線予以剪斷
    後竊取電線得手，足見該扣案油壓剪質地堅硬，方得剪斷電
    線竊取之，則如以該油壓剪攻擊人體，在客觀上自足對他人
    之生命身體安全構成威脅，該油壓剪自具危險性而屬刑法加
    重竊盜罪所稱之兇器甚明，是核被告攜帶前開油壓剪兇器，
    踰越上揭工地牆垣而竊取工地內電線之行為，係犯刑法第32
    1 條第1 項第2 款、第3 款之攜帶兇器、踰越牆垣竊盜罪（
    按刑法第321 條第1 項之加重竊盜罪係於100 年1 月26日修
    正公布，於同年月28日生效施行，其法定刑雖由「六月以上
    、五年以下有期徒刑」，修正為「六月以上、五年以下有期
    徒刑，併科新臺幣十萬元以下罰金」，惟被告為本件犯行之
    行為時點，係於100 年6 月15日，已係該條項修正生效施行
    之後，應逕依修正後之刑法第321 條第1 項規定論罪科刑，
    併此敘明）；又被告於92年間，因強盜案件，經本院以92年
    度訴字第1437號判決判處有期徒刑7 年8 月，上訴後，由臺
    灣高等法院以92年度上訴字第3354號判決駁回上訴，復上訴
    後，由最高法院以93年度台上字2643號判決將原判決撤銷發
    回更審，嗣經臺灣高等法院以93年度上更(一)字第324 號判決
    將原判決撤銷，改處有期徒刑8 年確定後入監執行，於97年
    1 月9 日假釋出監，所餘刑期付保護管束，迄99年9 月5 日
    保護管束期滿未經撤銷假釋，未執行之刑以已執行完畢論等
    情，有臺灣高等法院被告前案紀錄表在卷可稽，是其於受有
    期徒刑之執行完畢後，5 年以內，因故意再犯本件有期徒刑
    以上之罪，為累犯，應依刑法第47條第1 項規定加重其刑。
(二)、爰審酌被告不思循正途獲取財物，反而率為竊盜犯行，甚屬
    不該，然念其犯後坦承犯行，態度良好，兼衡其素行、犯罪
    動機、目的、手段等一切情狀，就其本件犯行，量處如主文
    所示之刑，以示儆懲。
(三)、扣案手電筒、油壓剪各1 支，均係被告所有，且供其本件竊
    盜犯行所用之物，爰依刑法第38條第1 項第2 款規定宣告沒
    收。
據上論斷，應依刑事訴訟法第273 條之1 第1 項、第299 條第1
項前段，刑法第321 條第1 項第2 款、第3 款、第47條第1 項、
第38條第1 項第2 款，判決如主文。
本案經檢察官高智美到庭執行職務。
中    華    民    國   100    年    8     月    19    日
                  刑事第二十庭  法  官  陳明偉
上列正本證明與原本無異。
如不服本判決，應於判決送達後10日內敘明上訴理由，向本院提
出上訴狀 (應附繕本)，上訴於臺灣高等法院。其未敘述上訴理
由者，應於上訴期間屆滿後20日內向本院補提理由書「切勿逕送
上級法院」。
                              書記官  尤怡文
中    華    民    國   100    年    8     月    19    日
附錄本案判決論罪科刑法條：
中華民國刑法第321條
 (加重竊盜罪)
犯竊盜罪而有下列情形之一者，處6 月以上、5 年以下有期徒刑
，得併科新臺幣100000元以下罰金：
一、侵入住宅或有人居住之建築物、船艦或隱匿其內而犯之者。
二、毀越門扇、牆垣或其他安全設備而犯之者。
三、攜帶兇器而犯之者。
四、結夥三人以上而犯之者。
五、乘火災、水災或其他災害之際而犯之者。
六、在車站、埠頭、航空站或其他供水、陸、空公眾運輸之舟、
    車、航空機內而犯之者。
前項之未遂犯罰之。